---
title: "prueba"
author: "Econometría Básica"
date: '2022-10-26'
output: word_document
---

```{r configuracion del documento, include=FALSE}
knitr::opts_chunk$set(echo = FALSE, warning = FALSE, message = FALSE)
```


```{r carga de librerias}
library(readxl)
library(ggplot2)
library(magrittr)
library(flextable)
source("funciones_econometria_basica.R")
```

```{r, carga de archivo de datos}
cellphone <- read_excel("Cellphone.xlsx", 
    col_types = c("skip", "numeric", "numeric", 
        "skip", "numeric", "numeric", "numeric", 
        "numeric", "numeric", "numeric", 
        "numeric", "numeric", "numeric", 
        "numeric"))
```


## primer titulo

## analisis exploratorio

en esta sección analizaremos las variables que vamos a incluir en el modelo

### distribución de la variable precio

```{r}
#analisisExploratorio <- exploratorio(cellphone, ram, Price)
cellphone |> ggplot(aes(x = Price)) + geom_histogram()

```


\newpage

## Regresión Lineal

$$\hat{y_i} = \beta_0 + X_i*\beta_1 + e_i$$

$$\hat{\text{precio celular}}_i=1321,285 + 0,315*\hat{batería}_i + e_i$$

```{r modelo de regresion}
modelo <- lm(Price ~ battery, data = cellphone)
modelo |> as_flextable()

```


el intercepto tiene un valor de `r round(modelo$coefficients[1], 2)` y el $\beta_1$ tiene un valor de `r round(modelo$coefficients[2], 2)`
\n

\newpage
## supuestos del modelo

### distribución normal de los residuos

$$H_0: \text{Los residuos tienen distribucion normal}$$
$$H_1:\text{Los residuos NO tienen distribucion normal} $$

```{r}
nortest::lillie.test(modelo$residuals) |> as_flextable()
```

### homocedasticidad de los residuos

$$H_0: \text{Los residuos son homocedasticos}$$
$$H_1: \text{Los residuos son heterocedasticos}$$

```{r supuesto de homocedasticidad}
lmtest::bptest(modelo) |> as_flextable()
```


### autocorrelación de los residuos

$$H_0: \text{Los residuos no tienen autocorrelacion}$$
$$H_1: \text{Los residuos si tienen autocorrelacion}$$

```{r supuesto autocorrelacion de los residuos}
lmtest::dwtest(modelo) |> as_flextable()

```

en este supuesto ...
